臺灣桃園地方法院小額民事判決
111年度壢小字第849號
原      告  王依殿  
被      告  李易原  

上列當事人間請求損害賠償事件，本院於民國111年8月4日言詞
辯論終結，判決如下：
    主    文
一、被告應給付原告新臺幣貳萬貳仟肆佰肆拾元，及自民國一百
    一十一年六月九日起至清償日止，按年利率百分之五計算之
    利息。
二、原告其餘之訴駁回。
三、訴訟費用新臺幣壹仟元由被告負擔。
四、本判決原告勝訴部分得假執行。　　
    理 由 要 領
一、本件依民事訴訟法第436條之18第1項規定，除下列理由要領
    外，僅記載主文，其餘省略。
二、原告主張：被告於民國109年3月1日以新臺幣(下同)30萬元
    向原告購買車牌號碼0000-00號自用小客車(下稱系爭車輛)
    ，並約定被告自109年3月1日起分50期，每期按月給付6,000
    元，於支付完畢後即由原告將系爭車輛過戶被告，已給付之
    分期金原告無需退回，期間所生保險費、保養費、維修費均
    由被告負擔(下稱系爭契約)。詎被告自110年1月1日起即未
    再給付價金，被告未經原告同意自行毀約，並將系爭車輛棄
    置於原告住處，系爭車輛於被告使用期間多次發生車禍，造
    成系爭車輛毀損，原告因而支出維修費23,700元。為此，爰
    依侵權行為之法律關係提起本件訴訟，並聲明：被告應給付
    原告23,700元，及自起訴狀繕本送達翌日起至清償日止，按
    年利率百分之5計算之利息。
三、被告則以：被告不承認原告提出之系爭契約書，系爭車輛雖
    然是被告向原告購買，被告已給付原告72,000元之價金，但
    是因為系爭車輛不好開，狀況不斷，被告就退還給原告，嗣
    後原告將系爭車輛給其他人使用，被告否認原告主張系爭車
    輛之損害係被告所造成等語，資為抗辯。並聲明：原告之訴
    駁回。
四、是依上開說明，以下僅就(一)被告是否應負損害賠償責任？
    (二)原告得請求賠償之金額若干？記載理由要領如下：
(一)被告是否應負損害賠償責任？
　1.按因故意或過失，不法侵害他人之權利者，負損害賠償責任
    ，民法第184條第1項前段定有明文。又當事人主張有利於己
    之事實者，就其事實有舉證之責任， 民事訴訟法第277條前
    段定有明文。
　2.經查，原告主張之事實，業據其提出系爭契約、估價單、道
    路交通事故登記聯單、車損照片為證，而審酌系爭契約之約
    定，被告應按期給付價金予原告，被告所繳納金額，原告無
    須退還，堪認系爭契約為保留所有權之買賣，故於被告給付
    完系爭車輛價金前，系爭車輛之所有權人仍為原告，原告自
    得就系爭車輛之毀損請求損害賠償。復參，原告提出之道路
    交通事故登記聯單，被告於109年5月23日、同年9月30日、1
    10年2月19日皆駕駛系爭車輛與他人發生交通事故，而駕駛
    車輛與他人發生交通事故會造成車輛受損，亦非罕見，且原
    告提出之系爭車輛受損照片，系爭車輛確時有受損之情形，
    是綜合上開各項證據資料，堪認原告主張被告駕駛系爭車輛
    期間造成車輛受損乙節，應非子虛。至被告辯稱系爭輛返還
    原告後，有其他人使用云云，惟被告並未提出證據以實其說
    ，自難為有利被告之認定。準此，原告請求被告負損害賠償
    責任，應屬有據。
(二)原告得請求賠償之金額若干？　
　1.按不法毀損他人之物者，被害人得請求賠償其物因毀損所減
    少之價額；負損害賠償責任者，除法律另有規定或契約另有
    訂定外，應回復他方損害發生前之原狀，前項情形，債權人
    得請求支付回復原狀所必要之費用，以代回復原狀，民法第
    196條、第213條第1項、第3項分別定有明文。又依民法第19
    6條請求賠償物被毀損所減少之價額，得以修復費用為估定
    之標準，但以必要者為限，例如：修理材料以新品換舊品，
    應予折舊，此有最高法院77年5月17日77年度第9次民事庭會
    議決議可資參照。故原告所得請求者既為回復原狀之必要費
    用，倘以維修費用為估定其回復原狀費用之標準，則修理材
    料以新品換舊品時，即應予折舊。
　2.經查，系爭車輛維修費用為23,700元（其中工資及烤漆22,3
    00元、零件1,400元），有估價單為據（見本院卷第5頁）。
    而系爭車輛為100年出廠使用，有車主歷史查詢資料1份在卷
    可稽（見個資卷），至109年3月1日交予被告使用時，已使
    用逾5年，零件已有折舊，然更新零件之折舊價差顯非必要
    ，自應扣除。本院依行政院公布之固定資產耐用年數表及固
    定資產折舊率表，即系爭車輛之耐用年數為5年，依定率遞
    減法每年折舊千分之369，其最後1年之折舊額，加歷年折舊
    累積額，總和不得超過該資產成本原額之10分之9之計算方
    法。系爭車輛零件修理費用折舊後為140元（計算式：1,400
    元÷10=140元），此外，原告另支出工資、烤漆費用22,300
    元，是原告得請求被告賠償之修車費用共計22,440元（計算
    式：140＋22,300＝22,440元）。原告逾此部分之請求，則為
    無理由，應予駁回。 　　　
五、綜上所述，原告依侵權行為之法律關係，請求被告給付如主
    文第1項所示，為有理由，應予准許。至原告逾此範圍之請
    求，為無理由，應予駁回。
中　　華　　民　　國　　111 　年　　8 　　月　　23　　日
                  中壢簡易庭      法  官  張博鈞
以上為正本係照原本作成。
如不服本判決，應於送達後20日內，向本院提出上訴狀並表明上
訴理由，如於本判決宣示後送達前提起上訴者，應於判決送達後
20日內補提上訴理由書（須附繕本）。
如委任律師提起上訴者，應一併繳納上訴審裁判費。
中　　華　　民　　國　　111 　年　　8 　　月　　23　　日
                                  書記官  張季容
附錄：
一、民事訴訟法第436條之24第2項：
    對於小額程序之第一審裁判上訴或抗告，非以其違背法令為
    理由，不得為之。
二、民事訴訟法第436條之25：
    上訴狀內應記載上訴理由，表明下列各款事項：
    （一）原判決所違背之法令及其具體內容。
    （二）依訴訟資料可認為原判決有違背法令之具體事實。
三、民事訴訟法第471 條第1 項：（依同法第436 條之32第2 項
    規定於小額事件之上訴程式準用之）上訴狀內未表明上訴理
    由者，上訴人應於提起上訴後20日內，提出理由書於原第二
    審法院；未提出者，毌庸命其補正，由原第二審法院以裁定
    駁回之。